臺灣高等法院臺南分院刑事裁定　　　　　九十一年度交抗字第一○一號　Ａ
　　　抗　告　人
　　　即受處分人　甲　○　○
右抗告人因聲明異議案件，不服臺灣嘉義地方法院九十一年度交聲字第四四號中華民
國九十一年六月十七日第一審裁定，提起抗告，本院裁定如左：
      主      文
抗告駁回。
      理      由
一、抗告意旨略以：（一）抗告人於民國九十年十二月二日上午四時多，行駛於國道
    一號南向內線車道，車速維持於每小時一百公里，大約於上午四時四十分許，交
    通警員攔停抗告人駕駛之車輛，誤認抗告人駕駛之車輛為超速之車輛。（二）當
    時天色黑暗，與交警溝通未果，黑暗天色中如何確定抗告人所駕駛之車輛為該超
    速車輛，舉發警員不理，待開完罰單為該日上午五時六分。而抗告人所收到之裁
    定書，舉發警員竟稱當時天色還可以看得清楚，對於此點貴院何不向氣象局求證
    九十年十二月二日之上午四時四十分左右之天色如何？抑或何不等到九十一年十
    二月二日上午四時四十分左右再觀察天色為何？即可證明警員是否為信口開河。
    （三）舉發警員稱該違規車輛車速為一百三十多公里，表示該車每秒跑三十六公
    尺，舉發警員從啟動車子再上車追趕，車速從零到一百三十公里，時間間隔至少
    十八秒，兩車之最大差距至少有三、四百公尺，當時車輛為數不少，而該違規車
    又連續超車變換車道，當時天色黑暗情形之下，警員無誤認抗告人所駕駛之車輛
    可能乎？爰提起抗告云云。
二、按汽車行駛高速公路應依速限標誌指示。汽車行駛高速公路途中，不得驟然或任
    意換車道，如欲超越前車或變換車道時，應先顯示方向燈告知前後車輛，並保持
    安全距離及間隔，方得超越或變換車道，高速公路交通管制規則第五條第一項、
    第十一條定有明文。又汽車行駛於高速公路，而不遵管制之規定者，處汽車駕駛
    人新臺幣三千元以上六千元以下罰鍰，並記違規點數一點，道路交通管理處罰條
    例第三十三條第一項、第六十三條第一項第一款亦有明文規定。
三、經查，抗告人即受處分人甲○○確於九十年十二月二日上午五時許，駕車（車牌
    號碼Ｃ二─一四四○號）自小客車，行駛高速公路之事實，為抗告人於聲明異議
    狀所自承，而據舉發警員謝金旺於原審調查時證稱：「當時我們是以測速器測到
    異議人超速有一百三十多公里，我們就啟動車子去追他，我們一啟動就開到他車
    子旁邊，他是綠色的馬自達車子，我們攔他他不停，我們就一直追他。測速器是
    屬於現場舉發，測到後必須歸零，才可以再測下一部。我們一啟動就開在他的車
    子後面，當時是凌晨五點多，天色還可以看得清楚。」等語；另一舉發員警莊浚
    輝警員亦於原審調查時證稱：「當時是我帶班，我們確實有看到異議人的車子，
    確實是這一輛沒有錯。我們攔下他的車子時，他是有向我們爭執說不是他的車子
    ，並說他沒有超速。我們與他不認識，不會隨便冤枉他，測速器經過國家標準認
    定，不會有錯，我們也沒有認錯車子。」等語，且參以附於原審卷之交通部公路
    局嘉義區監理所九十一年一月十七日嘉監五字第裁七○－Ｚ00000000號
    違反道路交通管理事件裁決書上違規時間欄記載「90年月０２日０５：０６」
    、違規地點０６欄記載「中山高南向２３２公里」及舉發違規事實欄內記載「（
    一）限速一○○公里，行逕一三一公里，超速三一公里。（二）連續變換車道未
    使用方向燈。」等情，可知本件執勤警員係於九十年十二月二日上午五時六分許
    ，在國道第一號高速公路南下二三二公里附近處，以雷達測速器測獲抗告人所駕
    駛之自小客車行車時速達一三一公里（該路段速限一○○公里），超速三十一公
    里違規，經警員發動警車往前採以車攔車方式攔查，惟抗告人未停車受檢，經舉
    發警員駕車於後欲加以攔停時，抗告人連續變換車道未依規定使用方向燈或手勢
    違規，影響高速公路行車安全與秩序，舉發警員因而對抗告人之交通違規行為填
    單告發，且查抗告人違規而遭攔停稽查之地點為國道第一號高速公路南下二三二
    公里處，因取締當日時間正處清晨時段，依常理判斷該時車流通常較少，且本件
    超速違規案警員所測出之速度已高達一百三十一公里，超出限速值三十一公里，
    已明顯超過儀器誤差範圍，抗告人未遵守速限標誌之指示而超速行駛之事實應為
    真實。參以證人謝金旺、莊浚輝係依法執行公務，與抗告人素無怨隙，自無恣意
    誣攀之理，況當時為清晨時分而該路上車輛不多之情況下，其誤指違規車輛之機
    會甚微，又證人謝金旺尚可具體指出為綠色馬自達車等語，足見其所證應屬真實
    可信。抗告人不遵守管制規定，於上開時、地超速行駛，且連續變換車道未使用
    方向燈等違規行為洵堪認定，從而原審以抗告人確有超速違規以及連續變換車道
    未使用方向燈之事實，認原處分機關依上開規定裁處抗告人新台幣六千元，並記
    違規點數二點，於法並無不當，而駁回抗告人在原審之異議，尚無不合。
    抗告人以上述理由抗告，為無理由，應予駁回。
據上論斷，應依道路交通案件處理辦法第二十六條，刑事訴訟法第四百十二條，裁定
如主文。
中    華    民    國      九十一      年      八      月        十九    日
                                  臺灣高等法院臺南分院刑事第二庭
                                      審判長法官  游    明    仁
                法官  林    永    茂
                                            法官  陳    清    溪
右正本證明與原本無異。
不得再抗告。
                                      法院書記官  趙  玲      瓏
中    華    民    國      九十一      年      八      月      二十二    日
